【裁判字號】    97,易,520
【裁判日期】    970507
【裁判案由】    竊盜
【裁判全文】
臺灣士林地方法院刑事判決               97年度易字第520號
公  訴  人  臺灣士林地方法院檢察署檢察官
被      告  甲○○
上列被告因竊盜案件，經檢察官提起公訴（96年度偵字第12668
號），本院判決如下：
    主  文
甲○○所犯如附表二所示之罪，各處如附表二所示之刑，應執行
有期徒刑壹年拾月，扣案如附表一所示之物，均沒收。
    事  實
一、甲○○與簡坤樟（為民國○○年○○月○○日生之成年男子，未據
    提起公訴）共同意圖為自己不法之所有，而基於竊盜之犯意
    聯絡，共同攜帶如附表一所示，均由簡坤樟所有且可供兇器
    使用之工具，於附表二所示時間、地點，採取由簡坤樟利用
    附表一所示螺絲起子、老虎鉗、扳手、割線刀、噴燈及挫刀
    等工具，將電纜線由塑膠管內拆卸取出後，再由甲○○持附
    表一所示線剪，將電纜線剪斷之分工方式，共同竊取如附表
    編號二所示被害人所有之電纜線，得手後，再以附表一所示
    之美工刀，將電纜線塑膠外皮剝除而取出銅線，並將該等銅
    線予以部分變賣得現，剩餘尚未變賣之銅線，連同附表一所
    示工具，一併放置在簡坤樟位於基隆市○○區○○街276 號
    3 樓住處。嗣經警於96年7 月6 日持搜索票前往上址搜索，
    當場扣得如附表一所示工具及尚未變賣之銅線合計195.6 公
    斤，並循線查獲上情。
二、案經臺北市政府警察局南港分局報告臺灣基隆地方法院檢察
    署檢察官呈請臺灣高等法院檢察署檢察長令轉臺灣士林地方
    法院檢察署檢察官偵查起訴。
    理  由
一、按被告以外之人於審判外之言詞或書面陳述，除法律有規定
    者外，不得作為證據；又被告以外之人於審判外之陳述，雖
    不符合同法第159 條之1 至第159 條之4 之規定，但經當事
    人於審判程序同意作為證據，法院審酌該言詞陳述或書面陳
    述作成時之情況，認為適當者，亦得為證據。當事人、代理
    人或辯護人於法院調查證據時，知有第159 條第1 項不得為
    證據之情形，而未於言詞辯論終結前聲明異議者，視為有前
    項之同意，刑事訴訟法第159 條第1 項，及第159 條之5 ，
    分別定有明文。本判決下列所引用之各該被告以外之人於審
    判外之陳述，雖屬傳聞證據，惟均經當事人於法院審判期日
    中表示無意見，而不予爭執，且迄至言詞辯論終結前亦未再
    聲明異議，本院審酌此等證據資料製作時之情況，尚無違法
    不當及證明力明顯過低之瑕疵，亦認為以之作為證據應屬適
    當，故揆諸前開規定，依刑事訴訟法第159 條之5 規定，認
    前揭證據資料均例外有證據能力，合先敘明。
二、上揭犯罪事實，業據被告甲○○於警詢及本院審理中迭承不
    諱（參見臺灣基隆地方法院檢察署96年度偵字第4305號卷第
    16頁至第17頁、本院刑事卷第22頁、第26頁至第28頁），核
    與附表二編號1 、2 所示臺北市○○路燈管理處技工陳文連
    ，及附表二編號3 至6 所示被害人公司員工賴妍樺（馬汀公
    司）、林伯富（橋正公司）、何政憲（嘉儀公司）、賴慧真
    （鴻吉公司）等人於警詢中指述渠等服務之管理處或公司所
    有之電纜線，於附表二所示時、地遭竊之被害情節大致相符
    （參見同上偵卷第28頁至第29頁、第34頁至第36頁、第42頁
    至第44頁、第46頁至第47頁、第49頁至第50頁），此外，並
    有被告自白為共犯簡坤樟所有，並供本件竊盜所用而如附表
    一所示之工具，及被告竊得後，尚未變賣之銅線195.6 公斤
    等物扣案足憑。雖共犯簡坤樟矢口否認參與本件犯行，辯稱
    ：扣案之銅線係被告一人所竊得，扣案之工具亦係被告所有
    云云，然查，上開贓物（即銅線）及作案用工具，均係員警
    持搜索票前往簡坤樟住處扣得之事實，有臺灣基隆地方法院
    搜索票、臺北市政府警察局南港分局搜索筆錄、扣押筆錄等
    件在卷可稽（附於同上偵卷第22頁至第26頁），復據簡坤樟
    於偵查中證稱該等銅線確係放置其住處等語明確在卷（參見
    同上偵卷第66頁），堪予認定，而簡坤樟於警詢中即供稱明
    知該等銅線係竊得之物，衡情該等銅線如係被告甲○○一人
    竊取之物，簡坤樟何以願意甘冒遭誤認共犯竊盜罪或收受贓
    物罪之風險，同意將自己住處提供予被告放置該等贓物及附
    表一所示之大量作案用工具，況被告既已自白犯行，要無故
    意誣陷簡坤樟以藉此卸免自己罪責之可能及必要，是關於簡
    坤樟亦參與本案犯行部分，應以被告於本院中之供述較為可
    採。綜上事證，足認被告自白與事實相符，可以採信，本案
    事證明確，被告犯行堪予認定，應依法論科。
三、按刑法第321條第1項第3 款之攜帶兇器竊盜罪，係以行為人
    攜帶兇器竊盜為其加重條件，此所謂兇器，其種類並無限制
    ，凡客觀上足以對人之生命、身體、安全構成威脅，具有危
    險性之兇器均屬之，且祇須行竊時攜帶此種具有危險性之兇
    器為已足，並不以攜帶之初有行兇之意圖為必要（最高法院
    79年度台上字第5253號判例參照）。查被告行竊時所攜帶如
    附表一所示之工具，分別為具有銳利刀鋒之金屬製線剪、割
    線刀、美工刀，質地堅硬之老虎鉗、螺絲起子、挫刀、扳手
    及可噴出火焰之噴燈等物，業據本院當庭勘驗無訛（參見本
    院刑事卷第25頁），如持以行兇，依一般社會通念，足以對
    人之身體、生命產生危險，揆諸前揭判例意旨，自均堪認為
    兇器，故被告先後持該等工具行竊電纜線得手，核其所為，
    均係犯刑法第321 條第1 項第3 款之攜帶兇器竊盜罪。被告
    與簡坤樟就附表二所示各次竊盜犯行間，有犯意聯絡及行為
    分擔，應論以共同正犯，公訴意旨漏未論以共同正犯，尚有
    未洽，附此敘明。又被告所犯如附表二所示各次竊盜犯行，
    犯意各別，行為互殊，應予分論併罰。
四、爰審酌被告正值盛年，不思循正當途徑獲取財物，竟攜帶兇
    器多次行竊，對他人之財產權及生命、身體安全構成危害非
    輕，惟犯後坦承犯行並供出共犯，尚有悔意，並其犯罪之動
    機、目的及其智識程度等一切情狀，分別量處如主文所示之
    刑。又附表二編號1 至3 所示竊盜犯行部分，因犯罪時間均
    在96年4 月24日以前，且所犯之罪，皆合於減刑條件，應依
    中華民國九十六年罪犯減刑條例第2 條第1 項第3 款之規定
    ，各予以減輕其宣告刑二分之一，並與其餘犯行部分，合併
    定應執行之刑，以示懲儆，至公訴人雖向本院具體求刑2 年
    ，然本院綜合各情而為前開量刑，已如前所述，公訴人所求
    刑度尚嫌過重，附此敘明。扣案如附表一所示之工具，均係
    共犯簡坤樟所有，且供本案犯行所用之物，業據被告供明在
    卷，爰依刑法第38條第1 項第2 款之規定，均予宣告沒收。
五、至公訴意旨雖以被告正值盛年，竟不思正途，以行竊謀生為
    由，建請本院宣告被告入矯治處所矯治云云，並未指明所稱
    矯治種類為何，本院審酌相類案件，認公訴意旨應指於刑之
    執行前，令被告入勞動處所強制工作，以資矯治。惟按保安
    處分係針對受處分人將來之危險性所為之處置，以達教化、
    治療之目的，為刑罰之補充制度，保安處分中之強制工作，
    旨在對嚴重職業性犯罪及欠缺正確工作觀念或無正常工作因
    而犯罪者，強制其從事勞動，學習一技之長及正確之謀生觀
    念，使其日後重返社會，能適應社會生活。然保安處分之措
    施亦含社會隔離、拘束身體自由之性質，其限制人民之權利
    ，實與刑罰同，自應受比例原則之規範，使保安處分之宣告
    ，與行為人所為行為之嚴重性、行為人所表現之危險性，及
    對行為人未來行為之期待性相當（最高法院91年度台上字第
    4625號判決意旨參照）。經查，公訴人所稱被告以行竊謀生
    云云，並未提出相關積極事證以資佐證，而依卷附臺灣高等
    法院被告前案紀錄表所示，被告於本案前並無因竊盜或其他
    財產犯罪，經法院判處罪刑之前科記錄，本案雖有6 件竊盜
    犯行，但均集中於半年內所為，且最後一次犯行距離本院言
    詞辯論終結之日已相隔將近10月，故僅憑被告前案資料及本
    次犯行，尚難遽認被告已有犯罪習慣，因欠缺正確工作觀念
    或無正常工作因而犯罪；又本案被告於犯罪後尚能坦承犯行
    ，頗見悔意，是依比例原則，綜合其所表現之危險性及對其
    未來之期待性等情以觀，本院因認宣告如主文所示之刑，已
    足認為與被告犯行之處罰相當，已足收儆懲之效，尚難認定
    有另宣告強制工作以預防矯治其社會危險性之必要，爰不另
    為強制工作之諭知，是公訴人聲請令被告入矯治處所矯治部
    分，尚無必要，併此敘明。
六、共犯簡坤樟部分（68年10月20日生，身分證統一編號：Ｚ000
    000000號），應由檢察官賡續偵處，附此敘明。
據上論斷，應依刑事訴訟法第284 條之1 、第299 條第1 項前段
，刑法第28條、第321 條第1 項第3 款、第51條第5 款、第38條
第1 項第2 款，中華民國九十六年罪犯減刑條例第2 條第1 項第
3 款，第7 條、第11條，判決如主文。
本案經檢察官蔡啟文到庭執行職務。
中    華    民    國    97    年    5     月    7     日
                  刑事第二庭法  官  吳祚丞
以上正本證明與原本無異。
如不服本判決應於送達後10日內，向本院提出上訴書狀。其未敘
述上訴理由者，應於上訴期間屆滿後20日內向本院補提理由書狀
（均須按他造當事人之人數附繕本）。
                            書記官  方蘭芬
中    華    民    國    97    年    5     月    7     日
附表一：大型線剪1 支、小型線剪3 支、老虎鉗2 支、扳手1支
、割線刀4 支、美工刀1 支、一字起子4 支（起訴書誤載為1支
，應予更正）、挫刀2 支、電動起子1 把、噴燈1 組。
附表二：
┌──┬────┬──────┬─────┬───┬───────┐
│編號│ 時  間 │  地     點 │ 竊得財物 │被害人│所犯罪名及量刑│
├──┼────┼──────┼─────┼───┼───────┤
│ 1  │96年2月 │臺北市○○區○路燈電纜線│臺北市│甲○○共同攜帶│
│    │間某日  │大佳河濱公園│200 公尺（│公園路│兇器竊盜，處有│
│    │        │大直側明水路│規格22MM）│燈管理│期徒刑8 月，減│
│    │        │堤防頂      │          │處    │為有期徒刑4 月│
│    │        │            │          │      │，扣案如附表一│
│    │        │            │          │      │所示之物，均沒│
│    │        │            │          │      │收。          │
├──┼────┼──────┼─────┼───┼───────┤
│ 2  │96年3月 │同上        │路燈電纜線│同上  │甲○○共同攜帶│
│    │間某日  │            │300 公尺（│      │兇器竊盜，處有│
│    │        │            │規格22MM）│      │期徒刑8 月，減│
│    │        │            │          │      │為有期徒刑4 月│
│    │        │            │          │      │，扣案如附表一│
│    │        │            │          │      │所示之物，均沒│
│    │        │            │          │      │收。          │
├──┼────┼──────┼─────┼───┼───────┤
│ 3  │96年3 月│臺北市內湖區│工地樣品屋│馬汀公│甲○○共同攜帶│
│    │10日至同│環山路24巷口│燈光設備之│司    │兇器竊盜，處有│
│    │年月16日│「上林苑」建│電纜線146 │      │期徒刑7 月，減│
│    │21時間之│築工地      │公尺（價值│      │為有期徒刑3 月│
│    │某時    │            │約新臺幣< │      │又15日，扣案如│
│    │        │            │下同>6千元│      │附表一所示之物│
│    │        │            │）        │      │，均沒收。    │
├──┼────┼──────┼─────┼───┼───────┤
│ 4  │96年5月 │臺北市內湖區│工地之電纜│橋正公│甲○○共同攜帶│
│    │間某日  │成功路3 段與│線10捲（規│司    │兇器竊盜，處有│
│    │        │文德路口「涵│格2MM 及5.│      │期徒刑8 月，扣│
│    │        │碧園」建築工│5MM ，每捲│      │案如附表一所示│
│    │        │地          │100 公尺）│      │之物，均沒收。│
├──┼────┼──────┼─────┼───┼───────┤
│ 5  │96年7月 │臺北市內湖區│電纜線約10│嘉儀公│甲○○共同攜帶│
│    │初某日  │文湖街23號「│0 公尺（價│司    │兇器竊盜，處有│
│    │        │普恩宮」旁空│值約600元 │      │期徒刑6 月，扣│
│    │        │地          │）        │      │案如附表一所示│
│    │        │            │          │      │之物，均沒收。│
├──┼────┼──────┼─────┼───┼───────┤
│ 6  │96年7月 │臺北市內湖區│電纜線20公│鴻吉公│甲○○共同攜帶│
│    │初某日  │文湖街48號旁│尺（規格不│司    │兇器竊盜，處有│
│    │        │停車場      │明）      │      │期徒刑6 月，扣│
│    │        │            │          │      │案如附表一所示│
│    │        │            │          │      │之物，均沒收。│
└──┴────┴──────┴─────┴───┴───────┘
所犯法條：
刑法第321條第1項第3款


司法院資訊處製作；財團法人民間司法改革基金會備份。
